---
title: "Análise Lista de Iniciativas de PSA"
author: "Claudiano Cruz Neto"
date: "20/02/2022"
output: html_document
---

```{r setup, include=FALSE}
knitr::opts_chunk$set(echo = TRUE)
```

```{r include=FALSE}
library(tidyverse)
library(readxl)
```

# Carregando base de Dados

```{r include=FALSE}
base_iniciativas <- read_excel("C:/Users/User/Documents/GitHub/PSA/data/base_iniciativas.xlsx")

```


```{r eval=FALSE, include=FALSE}
DT::datatable(base_iniciativas)
```

# Quais as principais experiências de PSA no Brasil?
 
 
 
# Área de atuação (estado, região) por grupos alvos; 


```{r include=FALSE}
 gp <- base_iniciativas %>% 
      select(bioma, grupo_alvo) %>% 
       group_by(bioma) 
```

 
```{r echo=FALSE}
gp %>% 
  summarise(Quantidade = n()) %>% 
  filter(bioma != "Nacional") %>% 
  mutate(bioma = fct_reorder(bioma, Quantidade, .fun= sum)) %>% 
  arrange(desc(bioma)) %>% 
  ggplot2::ggplot() + (aes(x = bioma, y = Quantidade)) + 
  geom_bar(stat = "identity") +
  theme_classic() + 
  coord_flip() +
  scale_y_continuous() +
  labs(
    title = "Distribuição das Iniciativas por Bioma ou sobreposições", 
    x = "", 
    y = "")

```

Aproximadamente 66% das iniciativas de PSA estão localizadas no bioma da Mata Atlântica,  15% na Amazônia, 12% no Cerrado, 4% Caatinga, e os demais.
 

## Quais serviços ambientais e ecossistêmicos são apoiados e quais resultados esperados? 

```{r}
base_iniciativas %>% 
  group_by(servico_ecossistemico) %>% 
  summarise(Quantidade = n()) %>% 
  filter(servico_ecossistemico != "REDD") %>% 
  filter(servico_ecossistemico != "PSA Urbano") %>% 
  mutate(servico = fct_reorder(servico_ecossistemico, Quantidade, .fun= sum)) %>% 
  arrange(desc(servico)) %>% 
   na.omit() %>% 
  ggplot2::ggplot() + (aes(x = servico, y = Quantidade)) + 
  geom_bar(stat = "identity") +
  theme_classic() + 
  coord_flip() +
  scale_y_continuous() +
  labs(
    title = "Distribuição das Iniciativas por Serviço Ambiental", 
    x = "", 
    y = "")





```

## Funcionamento dos mecanismos de pagamento e se são operados por agentes públicos ou privados

```{r}
# tabela
p <- base_iniciativas %>% 
  group_by(tipo_financiamento) %>% 
  summarise(Quantidade = n()) %>% 
  mutate(tipo_financiamento = fct_reorder(tipo_financiamento, Quantidade, .fun= sum)) %>% 
  arrange(desc(tipo_financiamento)) 

p
```


Aproximadamente 37% das iniciativas não informaram a natureza do financiamento de suas atividades. As iniciativas de financiamento Privado e Público, representam  27% e 26% respectivamente. As iniciativas com com financiamento misto representam 8% do total.


```{r}
p %>% 
  mutate(Financiamento = fct_reorder(tipo_financiamento, Quantidade, .fun= sum)) %>% 
  arrange(desc(Financiamento)) %>% 
  filter() %>% 
  ggplot2::ggplot() + (aes(x = Financiamento, y = Quantidade)) + 
  geom_bar(stat = "identity") +
  theme_classic() + 
  coord_flip() +
  scale_y_continuous() +
  labs(
    title = "Distribuição das Iniciativas por Tipo de Financiamento", 
    x = "", 
    y = "")
```


## Há informação de volumes financeiros transferidos?

## Como é feito o monitoramento

## É um projeto piloto ou aplicado em escala

## Quem são as principais organizações implementadora de programas/projetos?
 
## Quem são os principais doadores (Púbicos ou privados)? fontes de recursos?

## Qual o valor total dos projetos?

## Quais os parceiros mais apontados (internacionais e nacionais)?




```{r eval=FALSE, include=FALSE}
base_iniciativas %>% 
  select(tipo_financiamento, bioma) %>% 
  group_by(tipo_financiamento) %>% 
  na.omit(tipo_financiamento) %>% 
  summarise(Quantidade = n()) %>% 
  
  ggplot(mapping = aes(x = ifelse(test = tipo_financiamento == "Público", 
                                  yes = - Quantidade, no = Quantidade), 
                     y = bioma, fill = tipo_financiamento)) +
  geom_col() +
  scale_x_symmetric(labels = abs) +
  labs(title = "Autos de Infração por Estado e enquadramento Jurídico - 1996-2021", 
       subtitle = "Fonte: Ibamam Package via dados do Ibama",
       x = "Número de Autos de Infração aplicados",
       y = "",
       fill = "Tipo de Enquadramento") +
  theme_classic()
```